【裁判字號】    92,自,33
【裁判日期】    920807
【裁判案由】    殺人未遂等
【裁判全文】
臺灣彰化地方法院刑事判決                            九十二年度自字第三三號
    自  訴  人
    即反訴被告  丙○○
    自  訴  人  丁○○
    自訴代理人  林開福律師
    自訴代理人  姜萍律師
    被      告
    即  反訴人  乙○○
    指定辯護人  本院公設辯護人  戊○○
右列被告因傷害等案件暨反訴被告因傷害案件，經自訴人提起自訴；反訴人提起反訴
：
    主  文
乙○○共同連續傷害人之身體，處有期徒刑伍月，如易科罰金以佰元折算壹日；又
共同損壞他人之自小客車玻璃貳扇，足以生損害於他人，處拘役伍拾日，如易科罰金
以佰元折算壹日。
丙○○傷害人之身體，處有期徒刑貳月，如易科罰金以佰元折算壹日。
    事  實
一、緣丙○○於民國九十二年四月二十八日晚上二十一時許，至彰化縣福興鄉○○村
    ○○街十二之七號柯添煙之住處，與柯添煙、甲○○一同飲酒聊天，後有一名喚
    「明宏」之人士亦到該處，而乙○○於同日二十二時許亦到該處參與，席間丙○○與乙○○曾有言詞相譏之舉，嗣於同日約近於二十四時許，丙○○欲行離開，
    惟其之座車後面停有乙○○所駕駛之自小客車，丙○○遂要求乙○○移動車輛使
    其能順利駛離，但乙○○因有不悅，乃將車輛鑰匙丟給丙○○，丙○○見狀，心
    生不滿，於該時、地，除拾起該鑰匙外，並毆打乙○○，使乙○○受有頭部外傷
    、腦震盪挫傷併蜘蛛膜下出血、肢體多處擦挫傷及腦震盪後遺症等傷害，經甲○○等人勸架後，乙○○即欲行離開，此時，丙○○以電話通知其妻舅丁○○駕車
    前來，於丁○○駛車牌號碼Ａ５─６５１０號自小客車到柯添煙住處時，甲○○
    曾趨前表示，因一時飲酒而起，故勿生事端，惟丁○○仍追向前去，但乙○○業
    已關妥車門而揚長離去。約過二分鐘許，丁○○即駕駛該車牌號碼Ａ５─６５１
    ０號自小客車附載丙○○沿相同路線離去（因至柯添煙僅有一條道路），迨丁○○駕駛前開車輛行至距柯添煙住家約一、二百公尺之產業道路時（此時，約過三
    至五分鐘），巧遇乙○○與七、八名左右之已成年人，駕車而至，詎乙○○與等
    七、八名之已成年之人士，分持不明器物，共同基於傷害之概括犯意聯絡，連續
    擊毆丙○○、丁○○，使丙○○受有頭部其他開放性傷口、臉、頭皮及頸之挫傷
    、胸壁挫傷、右眼外眼部傷淤血、腫脹及結膜下出血；丁○○受有頭部外傷、多
    處頭皮撕裂傷（五公分、一．五公分、三公分、二公分）、上肢及下肢多處擦傷
    及挫、左手第五指指骨折及背部多處挫傷等傷害，且乙○○與該七、八名左右之
    已成年人另基於共同毀損之犯意聯絡，分持該不明器物，砸毀丁○○所駕駛之車
    牌號碼Ａ５─６５１０號自小客車玻璃二扇（按即車後及左後方之玻璃），足以
    生損害於丁○○。後乙○○等人駕車迅速離去，而員警接獲報案迅至現場處理。
二、案經經自訴人丙○○、丁○○提起自訴；反訴人乙○○提起反訴。
    理  由
一、訊據被告乙○○及反訴被告丙○○均矢口否認涉有前開犯行。被告乙○○辯稱：
    伊自柯添煙家中離去後，非但未為任何糾眾毆打自訴人除丙○○、丁○○之行為
    ，且亦不曾為砸毀丁○○座車之事，故伊係無辜云云。反訴被告丙○○則辯稱：
    當時係反訴人乙○○向其衝過來，故其應未毆打行為云云。但查：（一）被告乙○○如何糾七、八名左右之已成年人，分持不明器物，於前揭產業道路，擊毆自
    訴人丙○○、丁○○及砸毀自訴人丁○○之自小客車，使自訴人丙○○、丁○○
    受有如事實欄所載之傷及前揭車牌號碼Ａ５─６５１０號自小客車玻璃二扇損壞
    等情，業據自訴人丙○○、丁○○於本院審理中，指訴綦詳，且有診斷書四紙及
    照片十幀在卷可稽，而觀自訴人丙○○、丁○○所受傷勢及車損狀況，應係多人
    共同實施方得以致成，是自訴人所指並非無據。再者，參諸證人甲○○於本院審
    理中，證稱「在柯添煙的門口乙○○要開車走時丁○○來。丁○○有追上去但乙○○已經將車子的門關上開走。我那時跟柯添煙在他家我有聽到打架聲音，我去
    看時丁○○車子的車窗玻璃破了我跑過去時已經沒有看到打架情形。因為當時打
    架地點離柯添煙家一二百公尺，且有彎道」等情，顯見自訴人二人所受之傷及車
    損，應係被告乙○○糾眾所為，否則焉有如此恰巧之理。另彰化縣福興鄉與鹿港
    鎮係緊鄰鄉鎮，二者之繁華處更係一橋或咫尺之隔，因此，被告於短短五至十分
    內，糾眾前來尋釁，自屬易舉之事。而被告與自訴人二人並無深仇，衡諸當無置
    人於死之犯意，此由自訴人二人所受傷勢多係淤、挫傷，未有類似顱骨受損、身
    體受尖銳物剌裂等傷，益可證明，附此敘明。（二）反訴被告丙○○確係於證人
    柯添煙家中，毆打反訴人乙○○，使之受有如事實欄所示之傷等情，業據反訴人
    乙○○於本院審理中，指訴歷歷，且有診斷證明書一紙在卷可佐，而證人甲○○
    於本院審理中，亦明白證稱「丙○○將鑰匙撿起來後，丙○○就用手打乙○○的
    頭部」「丙○○有撿鑰匙後就一拳打過去」等語。是綜上，顯見被告乙○○及反
    訴被告丙○○所辯，均與事實不符，故不可採信。本件罪證明確，被告乙○○、
    反訴被告丙○○之犯行，足以認定。
二、核被告乙○○之行為，係犯刑法第二百七十七條第一項之傷害罪及同法第三百五
    十四條毀損罪。反訴被告丙○○所為，係犯刑法第二百七十七條第一項之傷害罪
    。被告乙○○與七、八名左右之已成年人，就擊毆自訴人丙○○、丁○○及毀損
    自訴人丁○○所駕駛之車牌號碼Ａ５─６５１０號自小客車玻璃二扇之犯行，有
犯意聯絡及行為分擔，為共同正犯。被告乙○○與七、八名左右之已成年人，就
    前開二次傷害行為，時間緊接，犯罪構成要件相同，顯係基於概括犯意為之，就
    此部分，為連續犯，依法以一罪論，並加重其刑。被告乙○○所犯前開二罪，犯
    意各別，罪質互異，應分論併罰。爰審酌被告等人之犯罪動機、目的、手段、所
    生之危害及犯罪後之態度等一切情狀，各量處如主文所示之刑，均諭知易科罰金
    之折算標準。又被告乙○○等人行兇之器物，既未扣案，且所有權誰屬不明，故
    不為沒收之諭知，附此說明。
三、據上論斷，應依刑事訴訟法第三百四十三條、第二百九十九條第一項前段，刑法
    第二十八條、第五十六條、第二百七十七條第一項、第三百五十四條、第四十一
    條第一項前段，罰金罰鍰提高標準條例第一條前段、第二條前段，判決如主文。
中      華      民      國      九十二      年  八      月    七        日
                                臺灣彰化地方法院刑事第一庭
                                      法      官  洪  志  賢
右正本證明與原本無異。
如不服本判決，應於判決送達後十日內，向本院提出上訴狀（須附繕本）。
                法院書記官  洪  年  慶
中      華      民      國      九十二      年  八      月    十四      日
刑法第二百七十七條
傷害人之身體或健康者，處三年以下有期徒刑，拘役或一千元以下罰金。
犯前項之罪，因而致人於死者，處無期徒刑或七年以上有期徒刑，致重傷者，處三年
以上，十年以下有期徒刑。


司法院資訊處製作；財團法人民間司法改革基金會備份。
